# 综合收益的转出

提问人：蓝调的胖头鱼 时间：2012-01-15 23:53:37
企业通过多次交易分步实现非同一控制下企业合并的，应当区分个别财务报表和合并财务报表进行相关会计处理：（一）在个别财务报表中，应当以购买日之前所持被购买方的股权投资的账面价值与购买日新增投资成本之和，作为该项投资的初始投资成本；购买日之前持有的被购买方的股权涉及其他综合收益的，应当在处置该项投资时将与其相关的其他综合收益（例如，可供出售金融资产公允价值变动计入资本公积的部分，下同）转入当期投资收益。（二）在合并财务报表中，对于购买日之前持有的被购买方的股权，应当按照该股权在购买日的公允价值进行重新计量，公允价值与其账面价值的差额计入当期投资收益；购买日之前持有的被购买方的股权涉及其他综合收益的，与其相关的其他综合收益应当转为购买日所属当期投资收益。购买方应当在附注中披露其在购买日之前持有的被购买方的股权在购买日的公允价值、按照公允价值重新计量产生的相关利得或损失的金额。 对红色部分的会计处理的道理不理解。请教各位。

回答人：chenyiwei
取得控制权是一项导致跨越会计处理界限的重大经济事项，视同先处置原先所持有的全部不具有控制权的股权，再随即按同一公允价值购买对被投资方具有控制权的股权（包括原持有股权和本次增持股权）。因为视同先全部处置原有的所有股权，所以要转出原持有股权对应的全部其他综合收益入损益。